Inventaris van het archief van Gisbert Cuper of Gisbertus Cuperus [levensjaren 1644-1716], 1625-1751
Nationaal Archief, Den Haag
- "Cuperi ad R. Angl. Episc. Monast. et alios praec. dign. vivos epist. cum varior respon."., 1668-1697; 2; 1 band, 453 pagina's
  - Brief, opgesteld door C. Fagel aan J. Stewart, met een aantekening daarop van Cuper, afschrift, 1687 november 4, p. 19-32
  - +Minuut van een brief van Cuper aan Ant. Magliabecchi, ongedateerd, p. 32
  - Brief van C. Fagel, raadpensionaris van Holland aan J. Stewart, advocaat, gedrukt, 1687 november 6, p. 33-39
  - Brief van J. Stewart te Londen aan C. Fagel, gedrukt, 1688 februari 13 o.s., p. 41-49
  - Beschouwing over deze laatste brief, gedrukt, 1688 februari 27, p. 49-73
  - Oordeel van een Schots edelman over het antwoord van J. Stewart op de brief van C. Fagel, gedrukt, 1688, p. 75-89
  - Minuut van een brief van Cuper aan Philippe Emanuel van Hoorne, 1687 december, p. 91-100
  - +Minuut van een brief van Cuper aan J. Voet, ongedateerd, p. 100
  - Minuut van een brief van Cuper aan E. Van Heekeren, 1678 april 1, p. 101-110
  - +Minuut van een brief van Cuper aan E. Van Weede van Dijkvelt, ongedateerd, p. 111
  - Minuut van een brief van Cuper aan E. Van Weede van Dijkvelt, 1690 april 29, p. 111-130
  - +Minuut van een brief van Cuper aan N. Bonus, 1686 november 22, p. 130-131
  - Minuut van een brief van Cuper aan E. Van Weede van Dijkvelt, ongedateerd, p. 131-149
  - Minuut van een brief van Cuper aan N. Witsen, december 5, jaartal ontbreekt, p. 150
  - +Minuut van een brief van Cuper aan een onbekende, februari 25, o.s., jaartal ontbreekt, p. 151
  - Minuut van een brief van Cuper aan E. van Weede van Dijkvelt, 1688 maart 25, p. 151-154
  - +Minuut van een brief van Cuper aan een onbekende, juni 3, jaartal ontbreekt, p. 155
  - Minuut van een brief van Cuper aan E. Van Heekeren, 1688 juni 11, p. 156-165
  - +Minuut van een brief van Cuper aan N. Witsen, ongedateerd, p. 166
  - Minuut van een brief van Cuper aan E. Van Heekeren, 1688 april 9/19, p. 167-168
  - Minuut van een brief van Cuper aan een onbekende, 1688 maart 25, p. 169
  - Minuut van een brief van Cuper aan E. Van Heekeren, 1688 februari 27, p. 169-172
  - +Minuut van een brief van Cuper aan een onbekende, november 12, jaartal ontbreekt, p. 173
  - Minuut van een brief van Cuper aan Van Rhemen, ongedateerd, p. 173-187
  - +Minuut van een brief van Cuper aan H. Copesius, ongedateerd, p. 188
  - Minuut van een brief van Cuper aan H. van Bleyswijk, 1684 augustus 20, p. 189
  - Minuut van een brief van Cuper aan Is. Vossius, 1684 augustus 21, p. 190
  - Fragment van een brief van Karel XI, koning van Zweden aan de Staten Generaal, afschrift, ongedateerd, p. 190-191
  - Minuten van brieven van Cuper aan H. van Bleyswijk, 1684-1694, p. 191-214
    p. 191-209 1684 oktober 1
    p. 205-206 1686 oktober 6
    p. 207-212 1690 augustus 4
    p. 213-214 1694 juni 14/24
  - Brief van H. van Bleyswijk te Delft aan Cuper, 1697 februari 5, p. 215-216
  - Minuut van een brief van Cuper aan H. van Bleyswijk, 1697 februari 17/27, p. 219-222
  - +Minuut van een brief van Cuper aan Cl. Nicaise, ongedateerd, p. 222
  - Brief van H. van Bleyswijk te Delft aan Cuper, 1687 maart 10, p. 223-225
  - Minuut van een brief van Cuper aan H. van Bleyswijk, 1687 augustus 29, p. 227-229
  - Brieven van Van Beringhen in Den Haag aan Cuper., p. 231-236
    p. 231-234 1702 september 2
    p. 235-236 1702 september 30
  - Minuut van een brief van Cuper aan Van Beringhen, 1702 september 10, p. 239-242
  - +Minuut van een brief aan Cuper aan Chr. Cellarius, ongedateerd, p. 242
  - Minuut van een brief van Cuper aan de magistraat van Deventer, 1668 september 11, p. 243-244
  - Minuut van een brief van Cuper aan Th. de Pinedo, 1676 november, p. 244
  - Minuut van een brief van Cuper aan H. ter Borch, 1676 november, p. 245-246
  - +Minuut van een brief van Cuper aan H. Copesius, ongedateerd, p. 246
  - Minuut van een brief van Cuper aan H. ter Borch, juli 1, jaartal ontbreekt, p. 247
  - Minuut van een brief van Cuper aan Ph. Muncker, juli 5, jaartal ontbreekt, p. 248
  - +Minuut van een brief van Cuper aan J.G. Graevius, ongedateerd, p. 248
  - Minuten van brieven van Cuper aan H. ter Borch., p. 249-264
    p. 249-252 1678 maart 15
    +p. 253 december 10, jaartal ontbreekt
    p. 253-264 1680 december 17
  - Aantekening van Cuper., p. 265
  - Minuten van brieven van Cuper aan H. ter Borch., p. 266-274
    p. 266-269 november 4, jaartal ontbreekt
    p. 269-271 november 11
    p. 271-272 november 15
    +p. 273 november 22
    p. 273-274 november 22
  - Brieven van D. Crampright, Oostenrijks gezant in Den Haag aan Cuper., p. 275-279
    p. 275-278 1686 september 20
    p. 279 1686 oktober 18
  - +Minuut van een brief van Cuper aan een onbekende, 1686 september 10, p. 283
  - Minuut van een brief van Cuper aan D. Crampright, 1686 september 21, p. 284-285
  - +Minuut van een brief van Cuper aan Nic. Gyldenstolpe, ongedateerd, p. 286
  - Brief van J.J. Hamel Bruynincx, Nederlands gezant te Wenen aan Cuper, oktober 16, jaartal ontbreekt, p. 287-290
  - +Minuut van een brief van Cuper aan een onbekende, augustus 19, jaartal ontbreekt, p. 291
  - Minuut van een brief van Cuper aan J.J. Hamel Bruynincx, 1687 augustus 19, p. 292-294
  - +Minuut van een brief van Cuper aan P. Voet van Winssen, ongedateerd, p. 294
  - Brief van J. van Haersholte aan Cuper, ongedateerd, p. 295
  - Brief van C. Prielmeyer in Den Haag aan Cuper, 1692 september 15, p. 299
  - Minuut van een brief van Cuper aan G. von Winditsgratz, 1697 januari 4/14, p. 303-305
  - Brief van G. von Winditsgratz, rijksvice-kanselier te Wenen aan Cuper, 1694 maart 3, p. 307-308
  - Brieven van C. Norff, resident van Keulen en de bisschop van Munster in Den Haag, aan Cuper., p. 311-313
    p. 311-313 1694 mei 7
    p. 315-317 1694 juni 30
  - Minuut van een brief van Cuper aan C. Norff, 1694 april 30, p. 319-320
  - + Minuut van een brief van Cuper aan Chr.C. Rumpf, 1694 juni 31, p. 320-321
  - Minuut van een brief van Cuper aan C. Norff, 1694 juli 17/27, p. 321-322
  - + Minuut van een brief van Cuper aan Chr. C. Rumpf, ongedateerd, p. 322
  - + Minuut van een brief van Cuper aan J. Wolfsen, 1682 februari, p. 323-324
  - Fragment van een brief van de Staten Generaal aan de koning van Zweden, vermoedelijk Karel XI, opgesteld door Cuper, afschrift, ongedateerd, p. 324
  - Brief van J. Wolfsen, Nederlands resident te Lissabon, aan Cuper, 1682 maart 31, p. 325-327
  - Brieven van J. Hop, Nederlands ambassadeur te Wenen aan Cuper., p. 329-446
    p. 329-333 1689 juni 5
    p. 337-339 1689 juni 16
    p. 341-344 1689 mei 26
    p. 345-348 1689 mei 15
    p. 349-353 1689 april 17
    p. 355-362 1689. mei 5
    p.363-366 1689 april 24
    p.367-369 1689 april 10
    p.371-375 1689 april 3
    p. 379-385 1689 maart 10
    bijlage: p. 381-384. Brief van J. Hop te Wenen aan M. ten Hove, 1689 maart 10, afschrift
    p. 387-389 1689 maart 31
    p. 391-395 1689 februari 20
    p. 399-409 1689 februari 10
    p. 411-423 1689 februari 3
    p. 427-429 1689 januari 30
    p. 431-440 1689 januari 16
    p. 433-446 1688 januari 19
  - Brief van C. van Heemskerk, Nederlands ambassadeur te Wenen aan Cuper, 1695 januari 5, p. 447-454
  - Minuut van een brief van Cuper aan H. Bentinck, 1685 februari 13, p. 455-458
- "M.S. Literae Imperatoris"., 1672-1702; 3; 1 band, 764 pagina's
  Oorspronkelijk genummerd: 37.
  - Inhoudstafel van dit brievenboek., p. 1-7
  - Brief van Karel XI, koning van Zweden aan Leopold I, keizer van Duitsland, afschrift, 1689 mei 8, o.s., p. 9-14
  - Brief van Leopold, keizer van Duitsland aan Karel XI, koning van Zweden, afschrift, 1690 oktober 28, p. 17-19
  - Brief van Leopold, keizer van Duitsland aan Karel XI, koning van Zweden, afschrift, 1690 oktober 28, p. 21-23
  - Extract-resolutie der Staten Generaal, 1691 februari 19, p. 25-26
  - Brief van Leopold I, keizer van Duitsland aan de Staten Generaal afschrift, 1691 januari 26, p. 27
  - Brief van de Staten Generaal aan Leopold I, keizer van Duitsland, afschrift, 1691 februari 19, p. 31-33
  - Brief van D. Crampright in Den Haag aan de burgemeersters van Deventer, 1687 april 4, p. 35-40
  - Brief van Leopold I, keizer van Duitsland aan paus Innocentius XI, afschrift, 1687 februari 7, p. 43-49
  - Brief van Soliman, grootvizier van Turkije aan Herman, markgraaf van Baden met een translaat door A. Maurokordatos, dragoman van de Porte, ontvangen, 1687 februari 18, p. 51-52
  - Brief van Herman, markgraaf van Baden aan Soliman, grootvizier van Turkije, afschrift, 1687 januari 17, p. 52-53
  - Translaat van de brief van Soliman, grootvizier van Turkije aan de minister van het ministerie van oorlog van de keizer van Duitsland, afschrift, ongedateerd, p. 55-56
  - Brief van de pasja van Algiers aan de hertog van Mortemar, ontvangen, 1687 september 12, p. 59-60
  - "Harangue" (rede), gehouden door de gezant van de doge van Genua tot Lodewijk XIV, koning van Frankrijk, 1685 mei 15, p. 63-65
  - Brief van J.W. Keller, Nederlands resident te Moskou aan de Staten Generaal, 1689 oktober 11, p. 67-69
  - Geloofsbrieven door de Duitse keizer, Leopold I, afgegeven ten behoeve van zijn gezant in Moskou, afschrift, 1687 mei 5, p. 71-74
  - Brief van Iwan II en Peter I, tsaren van Rusland aande Staten Generaal, afschrift, 1687 augustus 13, o.s., p. 75-77
  - Extract secrete resolutie der Staten Generaal, 1690 februari 11, p. 79-81
  - Uittreksel uit een brief van de secretaris van de Engelse ambassadeur te Constantinopel aan een onbekende afschrift, 1690 februari 19, p. 83-86
  - Brief van de Staten Generaal aan Leopold I, keizer van Duitsland, afschrift, 1690 augustus 14, p. 87-91
  - Brieven van Leopold I, keizer van Duitsland aan kardinaal de Medici, afschrift, 1690 april 4, p. 95-100
    p. 95-97 1690 april 4
    p. 99-100 1690 april 28
  - Uittreksel uit een brief van P. Valckenier, Nederlands resident te Regensburg aan de Staten Generaal, afschrift, 1686 april 11, p. 103-106
  - Spotdicht van P. Valckenier op Lodewijk XIV, koning van Frankrijk, afschrift., p. 106
  - Brief van H. van Bilderbeecq, Nederlands resident te Keulen aan Cuper, 1688 juli 20, p. 107-110
  - Uittreksel uit een brief van H. van Bilderbeecq, resident te Keulen aan de Staten Generaal, afschrift, 1688 juni 18, p. 111-112
  - Brief van paus Innocentius XI aan kardinaal Von Furstenberg, afschrift, 1688 juli 1 o.s., p. 115
  - Aantekening van Cuper betreffende bovenstaande brief., p. 116-119
  - Stukken betreffende de verkiezingen van Duitse bisschoppen, gedrukt., p. 117-118
  - Stukken betreffende de verkiezingen van Duitse bisschoppen, gedrukt., p. 121-163
  - Aantekeningen van Cuper betreffende vorstelijke en andere personen., p. 164-169
  - Brief van J.J. Hamel Bruynincx, Nederlands gezant te Wenen aan de Staten van Overijssel, ontvangen, afschrift, 1687 november 10, p. 172-173
    Bijlagen: p. 173-176
    Vertaling van een soort manifest, door de Zevenburgse regering gezonden aan haar gezant J. Donat te Wenen, ontvangen 1687 november 10, afschrift
    p. 180-183
    "Propositie" (mondeling voorstel) gedaan door F. Guilay, Zevenburgs gezant te Wenen aan de Duitse keizer, ongedateerd
    p. 186-187
    Decreet van Leopold I, keizer van Duitsland als reactie op bovengenoemde "propositie", 1687 september 27, afschrift
    p. 190-192
    "Propositie" van Hussin aan Apaffy, vorst van Zevenburgen, ongedateerd
    p. 194-197
    Brief van de raden van Apaffy, vorst van Zevenburgen aan F. Guilay te Wenen, 1687 oktober 8, afschrift
  - "Harangue" (rede), gehouden door D. Holzhalb, buitengewoon gezant van de evangelische kantons van Zwitserland in Den Haag, tot de Staten Generaal, gedrukt, 1687 september 22, p. 198
  - Brieven van P. Valckenier, Nederland resident te Regensburg aan Cuper., p. 200-207
    p. 200-208 1689 juli 7
    p. 211-217 1689 augustus 4
  - Brief van Ph. Fabrice te Regensburg aan de Staten Generaal, afschrift, 1689 juni 19/29, p. 219-223
  - "Harangue" (rede), gehouden door D. Holzhalb, buitengewoon gezant van de evangelische kantons in Den Haag tot de Staten Generaal, 1687 augustus 12, p. 227-228
  - Brief van een onbekende aan Cuper, vertaald uit het Hoogduits, 1689 april, p. 231-245
  - Brief van PH. Fabrice te Regensburg aan de Staten Generaal, afschrift, 1689 juni 17/27, p. 247-253
  - Memorandum van de verjaagde Waadtlanders aan de "Hoog Mogenden van de verenigde evangelische kantons van Zwitzerland", ondertekend door D. Genosat, naar de Staten Generaal gestuurd, ongedateerd, in november 1686, p. 255-258
  - Brief van de Staten Generaal aan Karel II, koning van Spanje, afschrift, 1690 juli 31, p. 263-267
  - Vertaling van dezelfde brief in het Frans, afschrift., p. 271-274
  - Brieven van H. Fagel aan Cuper., p. 279-285
    p. 279 1683 november 10
    p. 283-285 1693 november 16
  - Brief van de Staten Generaal aan Leopold I, keizer van Duitsland, afschrift, 1684 juli 3, p. 287-300
  - Brief van Georg Frederik, prins van Waldeck aan N. Witsen, afschrift, 1684 september 1/11, p. 303-305
  - Brief van Willem III, koning van Engeland aan Karel XI, koning van Zweden, afschrift, 1691 oktober 28, o.s., p. 307-308
  - Brief van Karel XI, koning van Zweden aan Willem III, koning van Engeland, afschrift, 1691 november 18, o.s., p. 309-310
  - Uittreksel uit een brief van een onbekende te Londen aan een onbekende te Stockholm, afschrift, 1691 juli 7/17, p. 311-313
  - "Harangue" (rede), gehouden door Ph. de la Tour, buitengewoon gezant van Savoye te Londen, tot Willem III en Maria Stuart, tijdens de eerste openbare audiëntie, gedrukt, 1690 november 2, o.s., p. 315
  - Brief van Willem III, koning van Engeland aan de bisschop van Kensington, afschrift, 1690 september 12/22, p. 317-318
  - Brieven van Willem III, koning van Engeland aan Karel XI, koning van Zweden., p. 321-324
    p. 321 1693 april 5/15 afschrift
    p.323-324 1690 september 18, o.s.
  - Brief van de Staten Generaal aan Maria Stuart, koningin van Engeland, afschrift, 1690 juli 22, p. 327
  - Brief van Maria Stuart, koningin van Engeland aan de Staten Generaal, afschrift, 1690 juli 6, o.s., p. 331
  - Horoscoop van Jacobus, prins van Wales., p. 335
  - Brief van Leopold I, keizer van Duitsland aan Willem III, koning van Engeland, afschrift, 1689 juni 16, p. 339-340
  - Brief van de regering van de verenigde evangelische kantons van Zwitserland aan Leopold I, keizer van Duitsland, afschrift, ongedateerd, p. 343-344
  - Brief van Leopold I, keizer van Duitsland aan Jacobus II, ex-koning van Engeland, afschrift, 1689 april 9, p. 347-349
  - Brieven van de Staten Generaal aan Willem III, koning van Engeland, afschrift., p. 351-352
    p. 351-352 1689 maart 7
    p. 355-356 1689 maart 7 afschrift
  - Brief van I.W. markies van Albeville, Engels gezant in Den Haag aan de Staten Generaal, afschrift, 1687 december 27, p. 359-360
  - Brief van de Staten Generaal aan Christina Alexandra, koningin van Zweden, afschrift, 1688 december 18, p. 363.364
  - Memorandum van I.W. markies van Albeville, Engels gezant in Den Haag gericht aan de Staten Generaal, afschrift, 1687 augustus 6, p. 367-368
  - Aantekening van Cuper betreffende bovengenoemde memorandum., p. 368-370
  - Brieven van Jacobus II, koning van Engeland aan Karel, landgraaf van Hessen., p. 371-372
    p. 371-372 1687 september 29, o.s. afschrift
    p. 373-374 1687/1688 januari 27, afschrift
  - Aantekening van Cuper op bovengenoemde brief., p. 375-377
  - Brieven van en aan Gilbert Burnet, gedrukt, 1687, p. 379-402
  - Extract secrete resolutie der Staten Generaal, 1688 oktober 8, p. 403-409
  - Brief van Johan de Witt in Den Haag aan Chr. C. Rumpf, afschrift, 1672 augustus 12, p. 411
  - Extract-resolutie der Staten van Holland, 1672 augustus 4, p. 411-413
  - Aantekening van Cuper bij bovengenoemde extract-resolutie., p. 413
  - Verbaal, door E. van Weede van Dijkvelt, teruggekomen uit Engeland, uitgebracht bij de Staten Generaal, afschrift, 1687 juni 16, p. 415-418
  - Brief van C. van Heemskerk, Nederlands ambassadeur te Wenen, aan Willem III, koning van Engeland, afschrift, ongedateerd, p. 419-421
  - Brief van Karel XI, koning van Zweden aan de Staten Generaal, afschrift, 1686 mei 22 o.s., p. 423
  - Memorandum van I.W. markies van Albeville, Engels gezant in Den Haag, gericht aan de Staten Generaal, afschrift, 1687 juni 30, p. 427
  - Extract-resolutie der Staten Generaal, 1687 juli 23, p. 427-429
  - Aantekening van Cuper betreffende het memorandum van Albeville., p. 429
  - Handels- en vredesverdrag, gesloten tussen Karel II, koning van Spanje en de pasja van Algiers, afschrift, 1682 april 10, o.s., p. 431
  - Brief van Jacobus II, koning van Engeland aan de Staten Generaal, afschrift, 1687 mei 28, o.s., p. 435
  - Antwoord van Lodewijk XIV, koning van Frankrijk op het memorandum van B. Skelton, buitengewone gezant van Engeland, te Parijs, afschrift, 1687 juni 11, o.s., p. 439
  - "Propositie", gehouden door I.W. markies van Albeville tot de Staten Generaal, 1687 februari 24, p. 443-444
  - Brief van stadhouder Willem III in Den Haag aan Karel XI, koning van Zweden, afschrift, 1687 januari 24, p. 447
  - Brieven van A. van Citters, Nederlands ambassadeur te Londen aan de Staten Generaal, afschrift., p. 451-456
    p. 451-456 1686/7 januari 31/21
    p. 459-461 1686 mei 17 o.s., afschrift
  - Brief van stadhouder Willem III aan de Staten van Holland, afschrift, 1684 juli 25, p. 463-465
  - Brief van Christiaan V, koning van Denemarken aan Karel II, koning van Spanje, afschrift, 1691 oktober 17, o.s., p. 467-469
  - Brief van Karel XI, koning van Zweden aan Karel II, koning van Spanje, afschrift, 1691, datum ontbreekt, p. 469-470
  - Brief van Chirstiaan V, koning van Denemarken aan de markies van Gastanaga, afschrift, 1691 oktober 17, o.s., p. 471-472
  - Brief van Karel XI, koning van Zweden aan de markies van Gastanaga, afschrift, ongedateerd, p. 472-473
  - Brief van Karel II, koning van Spanje aan de paus, gedrukt, met de vertaling ervan in het Frans, ongedateerd, p. 475
  - Brief van Karel XI, koning van Zweden aan Karel II, koning van Spanje, afschrift, 1691, datum ontbreekt, p. 477
  - Brief van Karel XI, koning van Zweden aan de markies van Gastanaga, afschrift, 1691, datum ontbreekt, p. 478-479
  - Brief aan F. Wrede, C. Gyllenstierna, H. Billingschöldt, P. Snack, Ar. Grooth. H. Flemmingh, J. Stiernhöök, J. Hogg aan Karel XI, koning van Zweden, o.s., afschrift, 1691 oktober 8, p. 479-480
  - Brief van Karel XI, koning van Zweden aan Willem III, koning van Engeland, afschrift, 1693 mei 6, o.s., p. 481
  - Brief van Karel XI, koning van Zweden aan Leopold I, keizer van Duitsland, afschrift, 1689 juli 20, o.s., p. 483-484
    bijlage bij p. 485
  - Brief van T. Polus, secretaris van Karel ZI koning van Zweden aan Chr. C. Rumpf, 1689 juli 31, o.s., afschrift, p. 485
  - Brief van C. van Heemskerk, Nederlands gezant te Hamburg, aan Karel XI, koning van Zweden, afschrift, 1689 juli 31, o.s., p. 486
  - Brief van Karel XI, koning van Zweden aan de Staten Generaal, afschrift, 1689 juni 8, o.s., p. 487-489
  - Brief van Karel XI, koning van Zweden aan Leopold I, keizer van Duitsland, afschrift, 1689 mei 8, o.s., p. 491-495
  - Brief van Karel XI, koning van Zweden aan de Staten Generaal, afschrift, 1689 mei 10, o.s., p. 499-500
  - Brief van Leopold I, keizer van Duitsland aan Karel XI, koning van Zweden, afschrift, 1689 april 4, o.s., p. 503-505
  - Brieven van Karel XI, koning van Zweden aan Leopold I, keizer van Duitsland., p. 507-509
    p. 507-509 1689 mei 8/18 afschrift
    p. 511-513 1689 januari 30, o.s., afschrift
  - Extract uit een brief van baron Dobrenski, gezant aan het hof van Christina Alexandra, koningin van Zweden, te Rome aan een onbekende, afschrift, 1689 januari 12/22, p. 515-516
  - Brief van Christina Alexandra, koningin van Zweden, te Rome aan de Staten Generaal, afschrift, 1689 januari 22, o.s., p. 519-520
  - Uittreksel uit een brief van Chr. C. Rumpf, Nederlands resident te Stockholm aan C. Fagel. afschrift, 1689 januari 8, o.s., p. 523-524
  - Brief van P. Valckenier, Nederlands resident te Regensburg aan Cuper, afschrift, 1689 januari 10, o.s., p. 527
    Bijlage: p. 527-529
    Brief van Karel XI, koning van Zweden aan Leopold I, keizer van Duitsland, 1668 november 21, o.s., afschrift
  - Brief van Karel XI, koning van Zweden aan Ernest August, bisschop van Osnabrück en Herman Werner, bisschop van Paderborn, afschrift, 1688 augustus 15/25, p. 531-532
  - Brief van Karel XI, koning van Zweden aan de Staten Generaal, afschrift, 1687 oktober 26, o.s., p. 535
  - Brieven van Karel XI, koning van Zweden aan stadhouder Willem III, afschrift., p. 537,539
    p. 537 1687 oktober 26, o.s.
    p. 539 1686 december 18, o.s., afschrift
  - Brieven van Karel XI, koning van Zweden aan de Staten Generaal, afschrift., p. 541-544
    p. 541-542 1685 januari 29, o.s.
    p. 543-544 1685 maart 7, o.s., afschrift
  - Brief van Christina Alexandra, koningin van Zweden, te Rome aan de chevalier de Terlon, gedrukt, 1686 februari 2 o.s., p. 545-548
    bijlage bij een brief van Chr. C. Rumpf aan Cuper, datering?
  - Brief van de Staten Generaal aan D. Oxenstierna, opgesteld door Cuper, afschrift, 1687 juli 31, p. 549-550
  - Brief van de Staten Generaal aan Karel XI, koning van Zweden, opgesteld door Cuper, afschrift, 1687 juli 31, p. 553-555
  - Brief van de Staten Generaal aan Christina Alexandra, koningin van Zweden, te Rome, opgesteld door Cuper, afschrift, 1687 juli 31, p. 557-558
  - Brief van Karel XI, koning van Zweden aan de Staten Generaal, afschrift, 1687 februari 5, o.s., p. 561-562
  - Extract uit een brief van een onbekende te Stockholm aan een onbekende, afschrift, 1687 januari 8 o.s., p. 565
    Bijlagen: p. 565-566
    Extract uit een brief van P. de Falaiseau, Brandenburgs gezant te Stockholm aan Frederick III, keurvorst van Brandenburg, 1686 november 15/25
    p. 566
    Uittreksel uit een brief van Michon, secretaris van de Franse ambassade te Stockholm aan de graaf van Rabenacq, 1686 november 27, afschrift
    Brief van de Koerlandse gezant te Stockholm aan P. de Falaiseau, Brandenburgs gezant te Stockholm, 1686 december 15/25. afschrift
  - Brief van Karel XI, koning van Zweden aan de Staten Generaal, afschrift, 1686 december 18, o.s., p. 569
  - Decreet van de Staten Generaal, afschrift, 1674 maart 20, p. 573-576
  - "Harangue" (rede), gehouden door P. de Falaiseau tot Karel XI, koning van Zweden, 1685 juli 13/23, p. 577-579
  - "Harangue" (rede), gehouden door P. de Falaiseau tot Ulrica Eleonora, koningin van Zweden, tijdens een openbare audiëntie, 1685 december 5/15, p. 581-583
  - Brief van Karel XI, koning van Zweden aan de Staten Generaal, afschrift, 1685 april 18, o.s., p. 585-586
  - Brief van de Staten Generaal aan Karel XI, koning van Zweden, afschrift, 1685 februari 10, p. 589-590
  - Brief van Karel XI, koning van Zweden aan de Staten Generaal, afschrift, 1685 maart 7, o.s., p. 590-591
  - Brieven van de Staten Generaal aan Karel XI, koning van Zweden., p. 593-598
    p. 593-597 ongedateerd afschrift
    p. 597-598 1668 januari 3, afschrift
  - Brief van de Staten Generaal aan Johannes III, koning van Polen, afschrift, 1691 januari 15, p. 601-602
  - Nota van A. Moreau, Pools gezant in Den Haag aan de Staten Generaal, afschrift, 1691 januari 15, p. 605-606
  - Brief van Johannes III, koning van Polen aan de Staten Generaal, afschrift, 1690 december 6, p. 607-608
  - Brief van Leopold I, keizer van Duitsland aan Johannes III, koning van Polen gedrukt, 1689 maart 18, p. 613-615
  - Vertaling van bovenstaande brief in het Frans, gedrukt., p. 616-618
  - Brief van Johannes III, koning van Polen, aan de Staten Generaal, afschrift, 1683 september 13, p. 619-621
  - Brief van Johannes III, koning van Polen aan paus Innocentius XI, afschrift, 1686 oktober 27, p. 623-626